臺灣高雄地方法院刑事判決　　　　　　　　　　　　九十一年度交易字第二六一號
　　公　訴　人　臺灣高雄地方法院檢察署檢察官
　　被　　　告　丁○○
右列被告因公共危險案件，經檢察官聲請簡易判決處刑（九十一年度偵字第六七○○
號），本院高雄簡易庭認為不宜以簡易判決處刑（九十一年度雄交簡字第五五六號）
，移由本院依通常程序審理，本院判決如左：
    主  文
丁○○服用酒類，不能安全駕駛動力交通工具而駕駛，處罰金萬元，如易服勞役，
以佰元折算壹日。
    事  實
一、丁○○未考領有何駕駛執照，明知服用酒類或其他類似物後其吐氣所含酒精成份
    超過每公升零點二五毫克或血液中酒精成份超過百分之零點零五以上者，不得駕
    駛車輛（道路交通安全規則第一百十四條第二款參照），且知悉服用酒類後不得
    開車之政令宣導，竟仍於民國九十一年二月九日下午五時許，在高雄市前鎮漁港
    ，與友人飲用龍鳳酒等酒類後，其血液中所含酒精成份至少為一百三十三點九Ｍ
    Ｇ＼ＤＬ（約合吐氣中所含酒精成份每公升零點六六九五毫克（於九十一年二月
    九日夜間，在高雄市○○○路邱綜合醫院就診時抽血檢驗所得），業已達不能安
    全駕駛動力交通工具之中度酒精中毒之狀態下，詎仍於下午六時許，自高雄市前
    鎮漁港，騎乘牌照號碼ＹΖＧ─○四一號輕型機車，欲返回其位在高雄市○○區
    ○○街一五八巷二七號四樓Ｂ室之住處，沿高雄市○鎮區○○路由南往北方向行
    駛，途經新生路與新衙路設有行車管制號誌之交岔路口時，因酒醉混惑其判斷能
    力及駕駛能力，適有甲○○駕駛牌照號碼六Ｒ─五四六號聯結車，沿高雄市○鎮
    區○○路由北往南方向行駛，駛至上開交岔路口而欲左轉彎進入新衙路由西往東
    方向行駛之際，遽遭丁○○酒醉後所騎乘之機車正面撞及聯結車後方拖車部分之
    右前輪，丁○○因此受有右肱骨開放性骨折之傷害，並隨即送往邱綜合醫院急救
    ，並在邱綜合醫院經警於夜間八時十八分許，測試其吐氣中所含酒精成份為每公
    升零點四六毫克，而經邱綜合醫院抽血檢驗其血液中所含酒精成份高達一百三十
    三點九ＭＧ＼ＤＬ。
二、案經高雄市政府警察局前鎮分局報請臺灣高雄地方法院檢察署檢察官偵查起訴。
    理  由
一、訊據被告丁○○對於右揭事實均坦承不諱，核與證人即被害人甲○○、處理員警
    乙○○及丙○○等三人先後於警詢或本院審理中證述情節相符；並有吐氣中所含
    酒精濃度測試單（案號︰○一四八號）、被告丁○○與被害人甲○○談話紀錄表
    、高雄市政府警察局舉發違反道路交通管理事件通知單、高雄市○○○○○道路
    交通事故調查報告表暨事故現場圖及邱綜合醫院醫師出具之診斷證明書各乙紙在
    卷可稽；復有邱綜合醫院九十一年五月八日邱醫字第九一○○六三號函乙份附卷
    足憑，顯見被告丁○○之自白與事實相符，堪認為信實。
二、按刑法第一百八十五條之三規定所謂「不能安全駕駛」，乃抽象危險犯，並不以
    發生具體危險為必要，對於吐氣中所含酒精濃度已達每公升零點五五毫克（○‧
    五五ＭＧ＼Ｌ）以上，肇事率為一般正常人之十倍，認為已達不能安全駕車之標
    準，此業經法務部八十八年五月十八日法八八檢字第○○一六六九號函告週知，
    且按就醫學文獻所知，酒精對人體造成之影響，於吐氣時酒精濃度達每公升零點
    二五毫克（約合體內血液中酒精濃度五○ＭＧ＼ＤＬ或零點零五％）即會輕度中
  毒，造成輕度協調功能降低；吐氣酒精濃度達每公升零點五毫克時（約合體內血
    液中酒精濃度一○○ＭＧ＼ＤＬ或零點一％）屬輕到中度中毒症狀，出現反應較
    慢、感覺減低、影響駕駛之狀況；又飲酒後一小時許，其體內血液酒精濃度可達
    最高，此有分別有行政院國軍退除役官兵輔導委員會臺北榮民總醫院八十八年八
    月五日（八八）北總內字第二六八六八號函文、八十八年十月二十六日（八八）
    院賓文廉字第一三四○七號臺灣高等法院函中臺北醫學院附設醫院精神科主任蔡
    尚穎「酒精對人體生理與行為之影響」一文可據。而本案被告雖於九十一年二月
    九日夜間八時十八分許，為警測試其吐氣所含酒精成份為每公升零點四六毫克，
    如上所述，惟被告丁○○於九十一年二月九日夜間，在邱綜合醫院就診抽血檢驗
    時，其血液中酒精濃度已高達一百三十三點九ＭＧ＼ＤＬ，被告丁○○因本件道
    路交通事故而受有傷害，應有因受傷而吐氣不足之虞，故應以抽血檢驗之酒精濃
    度值較為精確。是以，被告丁○○血液中所含酒精濃度殊高於前揭標準甚多，其
    發生肇事之危險性，顯已高出一般人，依前揭說明，被告丁○○實已達不能安全
    駕駛動力交通工具之情狀，足堪認定。綜上，本案事證已臻明確，被告丁○○犯
    行洵堪認定，應予依法論科。
三、核被告丁○○所為，係犯刑法第一百八十五條之三服用酒類不能安全駕駛動力交
    通工具而駕駛罪。爰審酌丁○○被告明知或無法諉為不知飲酒後精神已達混惑不
    清晰之狀態，而發生道路交通事故之機率，較未飲酒者為高，詎仍於酒醉後騎乘
    輕型機車，不啻對他人已產生立即侵害之高度危險性，亦自陷於危險狀態中，嚴
    重侵害道路交通往來安全，且其騎乘機車時，血液中所含酒精濃度至少高達一百
    三十三點九ＭＧ＼ＤＬ，業已符合中度酒精中毒之症狀，悉如前述，本應從重量
    刑，以示警懲，惟斟酌其犯後於本院審理中坦承犯行，態度尚可，頗有悔意，又
    被告丁○○前未曾有刑法第一百八十五條之三之服用酒類，不能安全駕駛動力交
    通工具罪之刑事前案紀錄，有臺灣高雄地方法院檢察署刑案資料查註紀錄表及臺
    灣高等法院被告全國前案紀錄表各乙份附卷足考等一切情狀，酌情量處如主文所
    示之刑，並諭知易服勞役之折算標準。
據上論斷，依刑事訴訟法第四百五十二條、第二百九十九條第一項前段，刑法第一百
八十五條之三、第四十二條第二項，罰金罰鍰提高標準條例第二條，判決如主文。
中    華      民      國    九十一    年      六      月    二十七    日
                                  臺灣高雄地方法院交通法庭
                                      法  官  劉  定  安
右正本證明與原本無異。
如不服本判決，應於判決送達後十日內，向本院提出上訴狀。
                                      書記官  歐  文  政
中    華    民    國      九十一      年      六      月      二十八    日
附錄本案論罪科刑法條全文︰
刑法第一百八十五條之三
  服用毒品、麻醉藥品、酒類或其他相類之物，不能安全駕駛動力交通工具而駕駛者
  ，處一年以下有期徒刑、拘役或三萬元以下罰金。
